【裁判字號】    95,上訴,3606
【裁判日期】    951128
【裁判案由】    毒品危害防制條例
【裁判全文】
臺灣高等法院刑事判決                95年度上訴字第3606號
上  訴  人
即  被  告  甲○○
上列上訴人即被告因毒品危害防制條例案件，不服臺灣基隆地方
法院95年度訴字第536號，中華民國95年8月21日第一審判決（
起訴案號：臺灣基隆地方法院檢察署95年度毒偵字第1361號，移
請併辦案號：95年度毒偵字第1478號），提起上訴，本院判決如
下：
    主  文
上訴駁回。
    事實及理由
一、本案經本院審理結果，認第一審以上訴人即被告甲○○犯
    毒品危害防制條例第10條第1項、第2項之施用第一級毒品、
    施用第二級毒品之罪，分別判處有期徒刑十一月、七月，並
    定應執行之刑為有期徒刑一年五月，且扣案之第一級毒品海
    洛因5包（合計淨重29.99公克，不含包裝袋），係查獲之毒
    品，亦依毒品危害防制條例第18條第1項前段規定，宣告沒
    收銷燬之；另用以裝置上述海洛因之包裝袋5只、電子磅秤1
    台、大型分裝袋3只、小型分裝袋125只及乾燥劑3包，均為
    被告所有供施用第一級毒品海洛因所用之物，業據被告供承
    在卷，則依刑法第38條第1項第2款規定宣告沒收。經核原審
    判決認事用法及量刑均無不當，應予維持，並引用第一審判
    決書記載之事實、證據及理由（如附件）。
二、被告提起上訴後，竟未到庭應訊，且未提出任何書狀為否認
    或抗辯，則其恣意上訴，為無理由，應予駁回。
三、被告經合法傳喚，無正當理由不到庭，爰不待其陳述逕行判
    決。
四、台灣基隆地方法院檢察署檢察官於本院辯論終結後，復檢具
    該署95年度毒偵字第2009號卷，指稱被告另於95年9月5日晚
    間10時，在其位於臺北縣瑞芳鎮建基新村7之2號住處有施用
    第一級毒品海洛因及第二級毒品安非他命，因與已經起訴部
    分具有裁判上一罪之連續關係，爰聲請本院併予審理云云。
    惟查：茲查逾95年7月1日生效施行之新刑法已刪除之規定，
    被告於新修正之刑法生效後，另再有施用第一級毒品海洛因
    及第二級毒品安非他命之行為，依法即不應與生效施行前之
    施用第一級毒品海洛因及第二級毒品安非他命行為成立連續
    犯。又查揆諸刪除連續犯之立法目的，乃基於連續犯原本即
    為數罪及刑罰公平原則之考量，如認為於刪除連續犯之規定
    後，可改採「包括性一罪之集合犯關係」聲請本件之併辦，
    豈非違背當初刪除連續犯規定之初衷？遑論聲請併辦之犯行
    ，與上開部分之犯行，已有相當之時間差距，殊難認為係基
    於包括之犯意。即此，檢察官未察聲請本院併案審理，即有
    未合。本院爰將聲請併辦部分退由檢方另行偵處，以符法制
    。
五、據上論結，應依刑事訴訟法第373條、第368條、第371條，
    判決如主文。
本案經檢察官陳維練到庭執行職務。
中    華    民    國    95    年    11    月    28    日
                  刑事第九庭審判長法  官  官有明
                                  法  官  陳世宗
                                  法  官  周盈文
以上正本證明與原本無異。
施用第一級毒品部分如不服本判決，應於收受送達後十日內向本
院提出上訴書狀，其未敘述上訴之理由者並得於提起上訴後十日
內向本院補提理由書（均須按他造當事人之人數附繕本）。
其餘不得上訴。
                                  書記官  余姿慧
中    華    民    國    95    年    11    月    28    日
附錄：本案論罪科刑法條全文
毒品危害防制條例第10條第1項、第2項
施用第一級毒品者，處6月以上5年以下有期徒刑。
施用第二級毒品者，處3年以下有期徒刑


司法院資訊處製作；財團法人民間司法改革基金會備份。
